【裁判字號】    92,上訴,175
【裁判日期】    920828
【裁判案由】    違反毒品危害防制條例
【裁判全文】
臺灣高等法院花蓮分院刑事判決            九十二年度上訴字第一七五號
    上  訴  人  臺灣花蓮地方法院檢察署檢察官
    被      告  甲○○
右列上訴人因被告違反毒品危害防制條例案件，不服臺灣花蓮地方法院九十二年度訴
字第七六號中華民國九十二年六月二十日第一審判決( 起訴案號：臺灣花蓮地方法院
檢察署九十一年度毒偵字第四三四號，併辦案號：九十一年度毒偵字第四七七號、九
十二年度毒偵字第二六七號 )，提起上訴，本院判決如左：
    主  文
原判決撤銷。
甲○○連續施用第一級毒品，處有期徒刑壹年；又連續施用第二級毒品，處有期徒刑
陸月；應執行有期徒刑壹年肆月。
    事  實
甲○○前因施用毒品案件，經台灣花蓮地方法院以八十九年度毒聲字第九六０號刑事
裁定令入勒戒處所觀察、勒戒後，認有繼續施用毒品傾向，再經同院以九十年度毒聲
字第五一號裁定令入戒治處所施以強制戒治一年，後經裁定停止戒治，所餘戒治期間
付保護管束期滿，乃由台灣花蓮地方法院檢察署檢察官於民國九十一年三月十一日，
以九十一年度戒毒偵字第五號為不起訴處分確定。詎其仍不知悔改，猶基於分別施用
第一級毒品海洛因及第二級毒品安非他命之概括犯意，自九十一年三月間某日起至九
十一年十月十一日止，在花蓮縣秀林鄉○○村○○路三二號之一住處，以注射針筒連
續施用第一級毒品海洛因多次，以吸食器連續施用第二級毒品安非他命多次。嗣於九
十一年八月二十二日下午六時許，在花蓮市○○街一三六號之三五為花蓮憲兵隊查獲
，復於同年十月十一日下午三時許，在花蓮市○○路八四號為花蓮憲兵隊查獲。復基
於施用第一級、第二級毒品之犯意，於九十二年一月十九日，在花蓮縣花蓮市○○○
街五十三號四樓之十二，施用第一級及第二級毒品，經警循線查獲。
案經花蓮憲兵隊及花蓮縣警察局鳳林分局移送台灣花蓮地方法院檢察署檢察官偵查起
訴及函請併案審理。
    理  由
一、前揭犯罪事實，已據被告甲○○於憲兵隊訊問時、警訊、原審及本院審理時坦承
    不諱，而被告被查獲時所採集之尿液經送驗結果均呈安非他命及嗎啡陽性反應，
    有慈濟大學濫用藥物檢驗中心檢驗總表一張及花蓮縣衛生局煙毒尿液檢驗成績書
    三張與前科查註紀錄表附卷可稽。被告之自白核與事實相符，自堪採信。其施用
    第一、二級毒品之犯行堪予認定。
二、核被告所為，係犯毒品危害防制條例第十條第一項施用第一級毒品罪及同條第二
    項施用第二級毒品罪。其施用前後持有海洛因、安非他命之低度行為，應為施用
    海洛因、安非他命之高度行為所吸收，均不另論罪；又其先後多次施用海洛因、
    安非他命之犯行，時間緊接，所犯係構成要件相同之罪，顯係均基於概括犯意而
    為之，應各依連續犯之規定論以一罪，並均加重其刑。檢察官雖僅論及被告於九
    十一年八月二十二日採尿前九十六小時內某時，施用毒品海洛因及安非他命之犯
    行，漏未論及其餘施用海洛因及安非他命之犯行，惟因與已起訴部分有連續犯之
    關係，為裁判上一罪，自為起訴效力所及，本院自應一併審判。其所犯上開二罪
    ，犯意各別、行為互殊，應予分論併罰。原審據以論處罪刑，固非無見，惟查被
    告於九十二年一月十九日十一時許，在花蓮市○○○街五十三號四樓之十二再因
    施用第一級及第二級毒品被警查獲，原審就此部分未及一併審判，自有未合，檢
    察官上訴意旨執此指摘原判決不當，求為撤銷改判，為有理由，自應將原判決撤
    銷改判。爰審酌被告已有施用毒品前科而經觀察勒戒、強制戒治，仍一再施用毒
    品，本次又自九十一年三月分開始，迄至九十二年一月十九日，期間不短及行為
    後已坦承犯行等一切情狀，就施用第一級毒品部分，量處有期徒刑一年，就施用
    第二級毒品部分，量處有期徒刑六月，同時定其應執行刑為有期徒刑一年四月，
    以示懲儆。
據上論斷：應依刑事訴訟法第三百六十九條第一項前段，第三百六十四條，第二百九
十九條第一項前段，毒品危害防制條例第十條第一項、第二項，刑法第十一條前段，
第五十六條，第五十一條第五款判決如主文。
本案經檢察官崔紀鎮到庭執行職務。
中      華      民      國      九十二    年     八     月    二十八    日
                                    審判長法官  謝  志  揚
                                          法官  陳  淑  媛
                                          法官  莊  謙  崇
右正本證明與原本無異。
本件第二級部分不得上訴。
第一級部分如不服本判決，應於送達後十日內，向本院提出上訴狀。其未敘述理由者
，並應於提出上訴狀後十日內向本院補提理由狀(須附繕本)。
                                        書記官  林  明  智
中      華      民    國      九十二    年     八     月    二十九    日


司法院資訊處製作；財團法人民間司法改革基金會備份。
